---
title: "MachineLearning"
author: "Mateo Atehortúa"
date: "15/10/2020"
output:
  pdf_document: default
  html_document: default
---

##Instalamos y Cargamos las librerias necesarias para realizar el procedimiento.

```{r}
library(tidyverse)
library(magrittr)
library(dplyr)
library(ggplot2)
library(caTools)


library(rsample)
library(caret)
library(h2o)
```

## A través de la función read.csv, leemos los datos descargados para resolver el problema.

```{r}

DataStudents <- read.csv("Student-Complete.csv", sep = ";")

```

## Después de lo anterior utilizaremos algunas funciones para conocer los datos descargados.

```{r}
dim(DataStudents)
```



```{r}
head(DataStudents)
```

```{r}

ggplot(data = DataStudents, aes(x = G1, y = G2)) + labs(title = "Calificaciones Estudiantes", subtitle = "Respecto a la Escuela",
                                                        x = "Primer Periodo", y = "Segundo Periodo", colour = "Escuela") +
  geom_point(aes(color = school), size = 5, alpha = 0.7)

```

```{r}

ggplot(data = DataStudents, aes(x = G1, y = G3)) + labs(title = "Calificaciones Estudiantes", subtitle = "Respecto a la Escuela",
                                                        x = "Primer Periodo", y = "Final", colour = "Materia") +
  geom_point(aes(color = school), size = 5, alpha = 0.7)

```

```{r}
ggplot(data = DataStudents, aes(x = G2, y = G3)) + labs(title = "Calificaciones Estudiantes", subtitle = "Respecto a la Escuela",
                                                        x = "Segundo Periodo", y = "Final", colour = "Materia") +
  geom_point(aes(color = school), size = 5, alpha = 0.7)
```


## Entrenamiento del Modelo 

```{r}

sampleSplit <- sample.split(Y=DataStudents$G3, SplitRatio=0.7)
trainSet <- subset(x = DataStudents, sampleSplit == TRUE)
testSet <- subset(x = DataStudents, sampleSplit == FALSE)

```


## Corremos Regresión (Todas la variables)

```{r}

modelo1 <- lm(data = trainSet, G3 ~.)
summary(modelo1)

```

```{r}

modelResiduals <- as.data.frame(residuals(modelo1))

ggplot(modelResiduals, aes(residuals(modelo1))) +
  geom_histogram(fill='deepskyblue', color='black')

```

```{r}

preds <- predict(modelo1, testSet)

modelEval <- cbind (testSet$G3, preds) 
colnames (modelEval) <- c ('Actual', 'Predicted') 
modelEval <- as.data.frame (modelEval)
modelEval

```

```{r}

RMSE <- sqrt(mean(((modelEval$Actual - modelEval$Predicted)^2)))
RMSE
             
```

## Corremos Regresión (Algunas Variables)

## Entrenamiento del Modelo 

```{r}

DataStudents2 <- select(DataStudents, c("schoolsup", "studytime", "paid", "famsup","G1", "G2","G3", "famrel", "activities", "absences" ))

sampleSplit2 <- sample.split(Y=DataStudents2$G3, SplitRatio=0.7)
trainSet2 <- subset(x = DataStudents2, sampleSplit == TRUE)
testSet2 <- subset(x = DataStudents2, sampleSplit == FALSE)

```


```{r}
modelo2 <- lm(data = trainSet2, G3 ~.)
summary(modelo2)

```

```{r}
preds2 <- predict(modelo2, testSet2)

modelEval2 <- cbind (testSet2$G3, preds2) 
colnames (modelEval2) <- c ('Actual', 'Predicted') 
modelEval2 <- as.data.frame (modelEval2)
modelEval2
```

```{r}

RMSE2 <- sqrt(mean(((modelEval2$Actual - modelEval2$Predicted)^2)))
RMSE2
             
```


```{r}
DataStudents3 <- select(DataStudents, c("paid","G1", "G2","G3"))

sampleSplit3 <- sample.split(Y=DataStudents2$G3, SplitRatio=0.7)
trainSet3 <- subset(x = DataStudents3, sampleSplit == TRUE)
testSet3 <- subset(x = DataStudents3, sampleSplit == FALSE)

```

```{r}
modelo3 <- lm(data = trainSet3, G3 ~ G1 + G2 + paid)
summary(modelo3)
```

```{r}
preds3 <- predict(modelo3, testSet3)

modelEval3 <- cbind (testSet3$G3, preds3) 
colnames (modelEval3) <- c ('Actual', 'Predicted') 
modelEval3 <- as.data.frame (modelEval3)
modelEval3
```

```{r}
RMSE3 <- sqrt(mean(((modelEval3$Actual - modelEval3$Predicted)^2)))
RMSE3
```

#Utilizamos KNN 

```{r}
indxEntrena <- createDataPartition(y = DataStudents$school, p = 0.7, list = FALSE)

SP_entrena <- DataStudents[indxEntrena,]
SP_test <- DataStudents[-indxEntrena,]

```

```{r}
SP_knnEntrenado <- train(G3 ~ ., 
                data = SP_entrena, 
                method = "knn",  
                tuneLength = 30
                )

class(SP_knnEntrenado)

SP_knnEntrenado
```

```{r}

ggplot(SP_knnEntrenado) + geom_point()

```


```{r}

SP_knnPrediccion <- predict(SP_knnEntrenado, newdata = SP_test )


modelEval4 <- cbind (SP_test$G3, SP_knnPrediccion) 
colnames (modelEval4) <- c ('Actual', 'Predicted') 
modelEval4 <- as.data.frame (modelEval4)
modelEval4
```
```{r}
RMSE4 <- sqrt(mean(((modelEval4$Actual - modelEval4$Predicted)^2)))
RMSE4
```

```{r}

SP_ctrl <- trainControl(method="cv", number = 5) 

```

```{r}
SP_knnEntrenado2 <- train(G3 ~ ., 
                data = SP_entrena, 
                method = "knn",  
                tuneLength = 5,
                trControl = SP_ctrl,
                preProcess = c("center","scale")
                )

SP_knnEntrenado2

```

```{r}

SP_knnPrediccion <- predict(SP_knnEntrenado, newdata = SP_test )

SP_knnPrediccion 
  
```

```{r}

modelEval4 <- cbind (SP_test$G3, SP_knnPrediccion) 
colnames (modelEval4) <- c ('Actual', 'Predicted') 
modelEval4 <- as.data.frame (modelEval4)
modelEval4

```

```{r}
RMSE4 <- sqrt(mean(((modelEval4$Actual - modelEval4$Predicted)^2)))
RMSE4
```


